【裁判字號】    89,易,2745
【裁判日期】    900109
【裁判案由】    竊盜
【裁判全文】
臺灣臺南地方法院刑事判決                        八十九年度易字第二七四五號
    公  訴  人  臺灣台南地方法院檢察署檢察官
    被      告  乙○○
右列被告因竊盜案件，經檢察官提起公訴（八十九年度偵字第一一三三一號），本院
判決如左：
    主  文
乙○○竊盜，處罰金貳仟元，如易服勞役，以佰元折算壹日。
    事  實
一、乙○○意圖為自己不法之所有，於民國（下同）八十九年九月二十九日二十一時
    五十分許，穿著拖鞋前往台南縣永康巿中華二路三五○號地下一樓之三家樂福量
    販店賣場，利用購物之便，將家樂福量販店所販售之ＨＡＲＭＯＮＩＥ球鞋一雙
    （價值新台幣五百九十元）逕自穿在腳上，並將其已損壞之拖鞋棄置於賣場內。
    待其選妥其他物品而前至收銀機結帳時，利用結帳區人員不及注意之際，僅結其
    挑選之內衣二件、牛仔褲二件、牛肉麵一包、鮮蝦片一包及ＰＨＣＤ３迷你高級
    音響一台等物即離去結帳台，而竊得上開球鞋一雙據為己有。嗣乙○○欲離去賣
    場時，經該量販店之安全課人員甲○○發覺而報警當場查獲，並在乙○○腳上扣
    得其所竊之球鞋一雙（已發還被害人）。
二、案經台南縣警察局永康分局報請台灣台南地方法院檢察署檢察官偵查起訴。
    理  由
一、訊據被告乙○○固不否認有於右揭時地前往家樂福賣場購物，並將拖鞋棄置於賣
    場內等事實，惟矢口否認有何竊盜犯行，辯稱：伊當日係刷卡購物，因為手上東
    西很多，才會忘記將穿在腳上的鞋子拿到結帳台上結帳，否則伊沒有必要去偷竊
    這五百多元之物品云云。惟查，右揭事實，業據告發人即家樂福量販店安全課人
    員甲○○指述綦詳，且被告於該賣場內所拿取之物品計有內衣二件、牛仔褲二件
    、牛肉麵一包、鮮蝦片一包、ＰＨＣＤ３迷你高級音響一台及ＨＡＲＭＯＮＩＥ
    球鞋一雙等物，但被告至收銀台前表明購買意旨時，僅交付球鞋以外之物品乙節
    ，並有消費簽帳單二紙在卷可證，況且上開量販店賣場內均置有手推車供消費者
    將選購物品放入車內，並供店方人員確認消費者所欲購買之物品，如被告進入賣
    場時所欲購買之物品不少，且體積甚大，何以未利用隨手可得之手推車來置物，
    反而逕自將店內販售物品穿戴在身上？抑且，被告既著拖鞋前往賣場，如其已決
    意購買球鞋而欲拋棄拖鞋所有權，衡情應將拖鞋帶離結帳區後再行丟棄，又焉有
    將該物品任意棄置於賣場之待售物品區內之理？綜前觀之，被告於當日將近晚間
    十時之際才前往賣場購物，又以將球鞋穿在腳上之方式前往收銀台結帳，均顯見
    被告係利用賣場即將打烊，且收銀台人員不易察覺之視野，以便通過結帳區而竊
    得該球鞋。雖被告當日所購買之物品不乏比球鞋貴重之物，但尚不足以此解免被
    告竊盜該球鞋之犯意，更何況被告還自承伊均以信用卡刷卡消費，但伊無力給付
    全數消費款，只是繳付循環利息而已等語（見本院八十九年十二月五日訊問筆錄
    ）。是此，被告逕以前詞置辯，要屬事後卸責之詞，洵無足取。此外，被告經警
    查獲時，並從其身上扣得上開球鞋一雙，隨即交由被害人家樂福量販店賣場之職
    員甲○○領回等情，復有扣押書及贓物領據各乙份附於警訊卷可稽，故本件事證
    已臻明確，被告犯行堪以認定，應依法論科。
二、核被告乙○○意圖為自己不法之所有，而竊取家樂福量販店所有之球鞋一雙，所
    為係犯刑法第三百二十條第一項之竊盜罪。爰審酌被告犯罪之動機、目的、手段
    、所竊物品之價值尚輕，惟犯罪後飾詞否認之態度等一切情狀，量處如主文所示
    之刑，並諭知易服勞役之折算標準，以資懲儆。
據上論斷，應依刑事訴訟法第二百九十九條第一項前段，刑法第三百二十條第一項、
第四十二條第二項，罰金罰鍰提高標準條例第一條前段、第二條，判決如主文。
本案經檢察官胡平貴到庭執行職務。
中      華      民      國    九十      年      一      月      九      日
                                  臺灣臺南地方法院刑事第二庭
                                          法  官  林彥君
右正本證明與原本無異。
如不服本判決，應於判決送達後十日內，向本院提出上訴狀。
                                          書記官  陳瑞鈴
中      華      民      國    九十      年      一      月      九      日
附錄本案論罪科刑法條全文：
刑法第三百二十條第一項：意圖為自己或第三人不法之所有，而竊取他人之動產者，
                        為竊盜罪，處五年以下有期徒刑、拘役或五百元以下罰金
                        。


司法院資訊處製作；財團法人民間司法改革基金會備份。
